臺灣彰化地方法院刑事裁定
111年度聲字第884號
聲  請  人  臺灣彰化地方檢察署檢察官   
受  刑  人  林俊宏


                    （現於法務部○○○○○○○○附設勒戒處所執行觀察、勒戒）
上列聲請人因受刑人數罪併罰有二裁判以上，聲請定其應執行之
刑（111年度執聲字第463號），本院裁定如下：
    主  文
林俊宏犯如附表所示各罪所處之刑，應執行拘役玖拾日，如易科
罰金，以新臺幣壹仟元折算壹日。
    理  由
一、聲請意旨略以：受刑人林俊宏因贓物等數罪，先後經判決確
    定如附表，應依刑法第53條、第51條第6款規定，定其應執
    行之刑，及依刑法第41條第1項規定，諭知易科罰金之折算
    標準，爰依刑事訴訟法第477條第1項聲請裁定等語。
二、按裁判確定前犯數罪者，併合處罰之；數罪併罰有二裁判以
    上，宣告多數拘役者，於各刑中之最長期以上，各刑合併之
    刑期以下，定其應執行之刑期，但不得逾一百二十日，刑法
    第50條第1項前段、第53條、第51條第6款分別定有明文。又
    按犯最重本刑為五年以下有期徒刑以下之刑之罪，而受六月
    以下有期徒刑或拘役之宣告者，得以新臺幣一千元、二千元
    或三千元折算一日，易科罰金。但易科罰金，難收矯正之效
    或難以維持法秩序者，不在此限，刑法第41條第1項亦定有
    明文。復按裁判確定前犯數罪而併合處罰之案件，有二以上
    之裁判，應依刑法第51條第5款至第7款定應執行之刑時，最
    後事實審法院即應據該院檢察官之聲請，以裁定定其應執行
    之刑，殊不能因數罪中之一部分犯罪之刑業經執行完畢，而
    認檢察官之聲請為不合法，予以駁回（最高法院47年台抗字
    第2號判例要旨參照）；惟已執行部分當不能重複執行，應
    由檢察官於指揮執行時扣除之，此與定應執行之刑之裁定無
    涉（最高法院81年度台抗字第28號、93年度台抗字第119號
    裁定要旨參照）。
三、再數罪併罰已經裁判定應執行刑確定之各罪，如再就其各罪
    之全部或部分重複定應執行刑，均屬違反一事不再理原則，
    不以定刑之各罪範圍全部相同者為限。然已經定應執行刑確
    定之各罪，如因增加經另案判決確定合於數罪併罰之其他犯
    罪，或原定應執行刑之數罪中有部分犯罪，因非常上訴、再
    審程序而經撤銷改判，或有赦免、減刑等情形，致原裁判定
    刑之基礎已經變動，或其他客觀上有責罰顯不相當之特殊情
    形，為維護極重要之公共利益，而有另定應執行刑之必要者
    ，法院即不受原確定裁定實質確定力之拘束；另為保障受刑
    人之程序利益，除顯無必要或有急迫情形外，法院於裁定前
    ，允宜予受刑人言詞、書面或其他適當方式，對本件定應執
    行刑案件陳述意見（最高法院刑事大法庭110年度台抗大字
    第489號裁定意旨參照）。　　　　
四、經查，本件受刑人林俊宏所犯如附表所示之罪，所處如附表
    所示之刑，均分別確定在案，有各該案件判決書及臺灣高等
    法院被告前案紀錄表各1份附卷可按。雖受刑人所犯如附表
    編號2至3所示之罪，曾經本院以110年度易字第920號判決應
    執行拘役80日確定，然於本案因增加經另案判決確定合於數
    罪併罰之如附表編號1所示之罪，致原裁判定刑之基礎已經
    變動，而有另定應執行刑之必要，符合「違反一事不再理原
    則」之例外情形，自不受上開原確定裁判實質確定力之拘束
    ，仍應定其應執行刑；是檢察官聲請合併定其應執行之刑，
    本院審核認聲請為正當，應予准許。爰審酌受刑人所犯各罪
    之犯罪類型、動機、情節及行為次數等情狀後整體評價其應
    受矯治之程度，並兼衡責罰相當與刑罰經濟之原則，暨考量
    受刑人於本院訊問時表示沒有意見，對於所定的刑度也沒有
    意見等語，有本院111年8月18日訊問筆錄附卷可憑，就附表
    所示各罪定其應執行之刑如主文所示，並依刑法第41條第1
    項規定併諭知如易科罰金之折算標準。至受刑人所犯如附表
    編號1所示案件（即本院111年度簡字第110號）所判處拘役1
    5日，雖已執行完畢，此有臺灣高等法院被告前案紀錄表在
    卷可查，惟揆諸上揭說明，此乃檢察官於指揮執行時應予扣
    除已執行刑期之問題，與得否再裁定合併定其應執行之刑無
    涉，附此敘明。
五、依刑事訴訟法第477條第1項，刑法第53條、第51條第6款、
    第41條第1項，裁定如主文。
中　　華　　民　　國　　111 　年　　8 　　月　　25　　日
                  刑事第一庭    法  官  簡璽容
以上正本證明與原本無異。
如不服本裁定，應於裁定送達後5日內，向本院提出抗告狀（需
附繕本）。
中　　華　　民　　國　　111 　年　　8 　　月　　25　　日
                                書記官  蔡旻珊

附表：受刑人林俊宏定應執行刑案件一覽表
編          號          1         2 3 罪          名  竊盜 贓物 詐欺 宣    告    刑  拘役15日 拘役50日 拘役50日 犯  罪  日  期  110年11月6日 109年2月7日前某日 110年2月7日至110年2月8日 偵查(自訴)機關年  度  案  號  彰化地檢110年度偵字第14720號 彰化地檢110年度偵字第7574號 彰化地檢110年度偵字第7574號 最後事實審 法        院 彰化地院 彰化地院 彰化地院  案        號 111年度簡字第110號 110年度易字第920號 110年度易字第920號  判  決 日 期 111年1月27日 111年5月26日 111年5月26日 確定判決 法        院 彰化地院 彰化地院 彰化地院  案        號 111年度簡字第110號 110年度易字第920號 110年度易字第920號  判決確定日期 111年3月9日 111年5月26日 111年5月26日 是否易刑處分  得易科罰金 得易服勞役 得易科罰金 得易服勞役 得易科罰金 得易服勞役 備        註  彰化地檢111年度執字第1272號（已執畢） 彰化地檢111年度執字第3491號     編號2至3部分，判決應執行拘役80日